【裁判字號】    99,訴,2329
【裁判日期】    990930
【裁判案由】    槍砲彈藥刀械管制等
【裁判全文】
臺灣板橋地方法院刑事判決              99年度訴字第2329號
公  訴  人  臺灣板橋地方法院檢察署檢察官
被      告  乙○○原名張睿倫.
指定辯護人  本院公設辯護人甲○○
上列被告因違反槍砲彈藥刀械管制條例等案件，經檢察官提起公
訴（99年度偵緝字第340 號），本院判決如下：
    主  文
乙○○未經許可，寄藏可發射子彈具有殺傷力之改造手槍，處有
期徒刑參年肆月，併科罰金新臺幣柒萬元，罰金如易服勞役，以
新臺幣壹仟元折算壹日；未扣案之改造手槍壹支沒收。又以加害
生命、身體之事，恐嚇他人致生危害於安全，處有期徒刑肆月。
應執行有期徒刑參年陸月，併科罰金新臺幣柒萬元，罰金如易服
勞役，以新臺幣壹仟元折算壹日；未扣案之改造手槍壹支沒收。
    事  實
一、乙○○（原名張睿倫）明知可發射子彈具有殺傷力之改造手
    槍及具有殺傷力之子彈，均為槍砲彈藥刀械管制條例所管制
    之物品，非經中央主管機關許可，不得寄藏或持有，竟基於
    寄藏具有殺傷力之改造手槍及子彈之犯意，於民國90年7 月
    間某日，在臺北縣三峽鎮祖師廟附近之河邊，受其友人陳促
    昇所託，代為保管具有殺傷力之改造手槍1 支及具有殺傷力
    之制式子彈4 顆，並將上開槍彈先後藏放於其位於三峽及桃
    園縣桃園市○○○街94號2 樓住處。
二、乙○○於96年8 月21日晚間8 時15分許，駕駛車號1739-EP
    號自小客車行經臺北縣三峽鎮○○路○ 段138 巷，由於行車
    速度過快，遭居民亦為乙○○之舊識丙○○攔車勸說，因而
    與丙○○產生言語衝突。乙○○駕車離去後，因對丙○○仍
    心存不滿，乃返家攜出前述具有殺傷力之改造手槍1 支及制
    式子彈4 顆，並以飲酒後不宜駕車為由，央請不知情之友人
    陳建新駕駛前揭自小客車搭載其及不知情之友人連世安（陳
    建新及連世安均經臺灣板橋地方法院檢察署檢察官以96年度
    偵字第24153 號為不起訴處分確定），於同日晚間9 時15分
    許，駛往臺北縣三峽鎮○○路○ 段138 巷21號陳厝公廳門口
    前，乙○○獨自下車後，竟基於恐嚇之犯意，持前述具有殺
    傷力之改造手槍及制式子彈，接續朝陳厝公廳及丙○○位於
    臺北縣三峽鎮○○路○ 段138 巷39號住處射擊4 槍，並大喊
    「阿義，你給我出來」，其中1 枚子彈射入丙○○住處右側
    窗戶旁水泥牆內約深8.5 公分（毀損部分未據告訴），乙○
    ○即以此加害生命、身體之事恐嚇丙○○，使丙○○心生畏
    懼，致生危害於安全，乙○○之後旋指示陳建新駕車逃離現
    場，並將前述槍枝丟棄在三峽往桃園方向之高速公路旁（槍
    枝未扣案）。嗣經警據報前往現場處理，扣得已擊發之彈殼
    4 枚，而循線查悉上情。
三、案經臺北縣政府警察局三峽分局報告臺灣板橋地方法院檢察
    署檢察官偵查起訴。
    理  由
一、證據能力部分
(一)、按被告以外之人於審判外之言詞或書面陳述，除法律有規定
    者外，不得作為證據；又被告以外之人於審判外之陳述，雖
    不符合同法第159 條之1 至第159 條之4 之規定，但經當事
    人於審判程序同意作為證據，法院審酌該言詞陳述或書面陳
    述作成時之情況，認為適當者，亦得為證據。當事人、代理
    人或辯護人於法院調查證據時，知有第159 條第1 項不得為
    證據之情形，而未於言詞辯論終結前聲明異議者，視為有前
    項之同意，刑事訴訟法第159 條第1 項及第159 條之5 分別
    定有明文。經查，本判決下列所引用被告乙○○以外之人於
    審判外之陳述（包含書面陳述），固屬傳聞證據，惟檢察官
    、被告及辯護人於本院準備程序或審判期日中，均表示不予
    爭執該等證據之證據能力，且迄至言詞辯論終結前，亦俱未
    再聲明異議，本院審酌該等證據資料製作時之情況，尚無違
    法不當及證明力明顯過低之瑕疵，亦認為以之作為證據應屬
    適當，揆諸刑事訴訟法第159 條之5 規定，認前揭證據資料
    均有證據能力。
(二)、內政部警政署刑事警察局96年10月4 日刑鑑字第0960134561
    號槍彈鑑定書1 份，係該局依檢察機關概括授權執行鑑定職
    務所出具之書面鑑定報告，依刑事訴訟法第208 條第1 項規
    定，無須準用鑑定人具結之規定，且屬同法第159 條第1 項
    之法律另有規定之傳聞例外，自得作為證據。
二、認定本案犯罪事實之證據及理由
    前揭犯罪事實，業經被告於本院審理中自白不諱。又被告於
    上開時地因行車細故與丙○○發生口角爭執，遂於前揭時地
    ，持槍朝陳厝公廳及丙○○住處射擊4 發以恐嚇丙○○之經
    過，亦據證人即被害人丙○○於警詢及偵查中指述綦詳，核
    與證人陳建新、連世安、林明雄於警詢、偵查中證述之情節
    相符，並有監視錄影器翻拍照片及上開車輛照片在卷可稽。
    再案發後警方至現場勘察，於丙○○住宅右側水泥牆面發現
    1 彈孔，射入深度約8.5 公分，並於彈孔下方地面及上開住
    宅右側馬路上採獲彈殼共4 顆；經送鑑定結果，認該4 顆彈
    殼均係已擊發之口徑9mm 制式彈殼，其彈底特徵紋痕均相符
    合，認均係由同一槍枝所擊發等情，有三峽分局轄內槍擊案
    現場初步勘察報告、刑事案件證物採驗紀錄表、槍擊現場照
    片、現場測繪圖、內政部警政署刑事警察局96年10月4 日刑
    鑑字第0960134561號槍彈鑑定書等件附卷為憑，均足證被告
    不利於己之自白確與事實相符。本件事證明確，被告犯行至
    堪認定。
三、論罪科刑
(一)、按寄藏與持有，均係將物置於自己實力支配之下，僅寄藏必
    先有他人之持有行為，而後始為之受寄代藏而已，故寄藏之
    受人委託代為保管，其保管之本身，亦屬持有，不過，此之
    持有係受寄之當然結果，法律上自宜僅就寄藏行為為包括之
    評價，不應另就持有予以論罪（最高法院74年台上字第3400
    號判例可資參照）。又未經許可寄藏可發射子彈具有殺傷力
    之槍枝或子彈，其寄藏之繼續為行為之繼續，非狀態之繼續
    ，故一經寄藏，其犯罪即告成立，然其完結，須繼續至寄藏
    行為終了時為止，其間法律縱有變更，因其行為繼續實施至
    新法施行以後，即應適用新法，尚無行為後法律變更之可言
    ，不生新舊法比較適用之問題（最高法院88年度台上字第
    2968號、95年度台上字第2250號判決意旨可資參照）。本件
    被告最初受託寄藏上開槍枝、子彈之時間係在90年7 月間某
    日，然因其犯罪行為繼續至96年8 月21日始被查獲，其間槍
    砲彈藥刀械管制條例及刑法相關規定固經修正，依前說明，
    本件仍應逕行適用現行槍砲彈藥刀械管制條例及刑法之規定
    ，無庸為新舊法之比較。
(二)、核被告所為，係犯槍砲彈藥刀械管制條例第8 條第4 項之未
    經許可寄藏可發射子彈具有殺傷力之改造手槍罪（起訴意旨
    原認被告係涉犯上開條例第7 條第4 項之未經許可寄藏槍枝
    罪，惟業經公訴檢察官以99年8 月31日補充理由書變更為上
    開條例第8 條第4 項之罪）、同條例第12條第4 項之未經許
    可寄藏子彈罪及刑法第305 條之恐嚇罪。被告以一寄藏行為
    ，同時寄藏上開改造槍枝及制式子彈，而同時觸犯槍砲彈藥
    刀械管制條例第8 條第4 項及同條例第12條第4 項之罪，為
    想像競合犯，應依刑法第55條之規定，從較重之未經許可寄
    藏可發射子彈具有殺傷力之改造手槍罪處斷。被告所犯未經
    許可寄藏槍枝罪及恐嚇罪間，犯意各別，行為互殊，應予分
    論併罰。
(三)、爰審酌被告無故寄藏具有殺傷力之槍枝及子彈，對於社會治
    安之危害非輕，且其僅因私人間之細怨，即持槍朝他人住宅
    射擊，嚴重戕害社會安寧秩序及被害人丙○○之安全，並兼
    衡其素行、生活狀況、犯罪之動機、手段、犯罪後尚知坦認
    犯行等一切情狀，分別量處如主文所示之刑及就罰金部分諭
    知易服勞役之折算標準，並定其應執行之刑。
(四)、前開改造手槍1 支係違禁物，雖未扣案，惟無確切事證足認
    確已滅失，爰依刑法第38條第1 項第1 款規定諭知沒收。至
    扣案之彈殼4 顆，均係子彈擊發後所殘餘之物，已失子彈之
    結構及功能，非屬違禁物，爰不予宣告沒收。
據上論斷，應依刑事訴訟法第299 條第1 項前段，槍砲彈藥刀械
管制條例第8 條第4 項、第12條第4 項，刑法第11條前段、第
305 條、第55條、第42條第3 項、第51條第5 款、第38條第1 項
第1 款，刑法施行法第1 條之1 第1 項、第2 項前段，判決如主
文。
本案經檢察官鄭淑壬到庭執行職務。
中    華    民    國    99    年    9     月    30    日
                  刑事第十九庭  審判長法  官  許炎灶
                                      法  官  廖怡貞
                                      法  官  吳佳穎
以上正本證明與原本無異
如不服本判決應於送達後10日內向本院提出上訴狀
                                      書記官  黃炎煌
中    華    民    國    99    年    9     月    30    日
附錄本案論罪科刑法條全文：
槍砲彈藥刀械管制條例第8條第4項：
未經許可，持有、寄藏或意圖販賣而陳列第1 項所列槍枝者，處
3 年以上10年以下有期徒刑，併科新臺幣700 萬元以下罰金。
槍砲彈藥刀械管制條例第12條第4項
未經許可，持有、寄藏或意圖販賣而陳列子彈者，處5 年以下有
期徒刑，併科新台幣300 萬元以下罰金。
中華民國刑法第305條（恐嚇危害安全罪）
以加害生命、身體、自由、名譽、財產之事，恐嚇他人致生危害
於安全者，處2年以下有期徒刑、拘役或3百元以下罰金。

司法院資訊處製作；財團法人民間司法改革基金會備份。
